臺灣高等法院刑事判決　　　　　　　　96年度上訴字第3036號
上　訴　人
即　被　告　甲○○
指定辯護人　本院公設辯護人　陳德仁
上列上訴人，因違反槍砲彈藥刀械管制條例案件，不服臺灣桃園
地方法院96年度訴字第698號，中華民國96年6月5 日第一審判決
（起訴案號：臺灣桃園地方法院檢察署96年度偵字第2785號），
提起上訴，本院判決如下：
    主  文
上訴駁回。
    事  實
一、甲○○明知可發射子彈具有殺傷力之改造手槍及土造子彈係
    屬違禁物，未經許可，不得持有、寄藏，仍於民國（下同）
    95年12月9日晚間9時前某時，與姓名年籍不詳綽號「阿受」
    成年男子，相約在桃園縣中壢市壢新醫院附近見面後，由甲
    ○○駕車搭載「阿受」返回其桃園縣中壢市○○路26號2 樓
    租屋處，並於同日晚間9 時許，在上開租屋處，受「阿受」
    所託代為保管「阿受」所交付仿WALTHER廠PPK/S型半自動手
    槍製造之槍枝換裝土造金屬槍管而成具有殺傷力之改造手槍
    一支（含彈匣一個，獲案後槍枝管制編號：0000000000號）
    及具有殺傷力土造子彈四顆而受託保管藏匿之，嗣於96年1
    月11日上午11時許，為警持搜索票在上揭租屋處查獲，並在
    上開租屋處前之路旁，扣得甲○○自屋內丟出之前開改造手
    槍一支及土造子彈四顆（其中二顆經鑑定試射擊發，尚餘二
    顆）。
二、案經臺北縣政府警察局三峽分局報請臺灣桃園地方法院檢察
    署檢察官偵查起訴。
    理  由
一、上揭寄藏槍彈犯罪事實，業據上訴人即被告（下稱被告）甲
    ○○，迭於警詢、偵查、原審及本院審理時坦承不諱，並有
    原審96年度聲搜字第41號搜索票附卷可憑，且有改造手槍一
    支及土造子彈四顆扣案可佐，事證極為明確。又前開改造手
    槍及土造子彈經送鑑後，認前述改造手槍一支（含彈匣一個
    ，獲案後槍枝管制編號：0000000000 號），係由仿WALTHER
    廠PPK/S 型半自動手槍製造之槍枝換裝土造金屬槍管而成之
    改造手槍，雖槍枝扳機之復位功能不佳，惟不影響槍枝擊發
    功能，可擊發適用子彈，認具殺傷力；另送鑑子彈四顆，均
    係土造子彈，分具直徑約7.8㎜、8.0㎜金屬彈頭，經採樣二
    顆試射，可擊發，認具殺傷力等情，此有內政部警政署刑事
    警察局96年1 月26日刑鑑字第0960009901號槍彈鑑定書一份
    在卷可稽（參見偵查卷38頁），可見該槍彈均具有殺傷力，
    洵堪認定，被告雖於本院辯稱該槍枝容易卡住云云，但依該
    鑑驗報告所載「雖槍枝扳機之復位功能不佳，惟不影響槍枝
    擊發功能，可擊發適用子彈」，堪認該支槍枝具有殺傷力，
    極為明灼，是被告上開所辯，礙難採取。況且，被告寄藏槍
    彈之犯行與是否持以犯案無涉，被告另稱其未犯案云云，亦
    難據為其有利認定，是被告前開自白，核與事實相符，堪以
    採信。從而，本件事證明確，自應依法論科。
二、按，寄藏與持有，均係將物置於自己實力支配之下，但「寄
    藏」之受人委託代為保管，其保管之本身所為之「持有」，
    既係「寄藏」之當然結果，法律上自宜僅就「寄藏」行為為
    包括之評價，不應另就「持有」予以論罪（最高法院74年度
    台上字第3400號判例意旨參照）。被告受「阿受」所託代為
    保管具有殺傷力之改造手槍及土造子彈，是核被告上開所為
    ，係犯槍砲彈藥刀械管制條例第8條第4項未經許可寄藏可發
    射子彈具有殺傷力之改造手槍罪、同條例第12條第4 項未經
    許可寄藏子彈罪。被告以一行為寄藏前開改造手槍及土造子
    彈，係以一行為同時觸犯二罪名，為想像競合犯，應依刑法
    第55條規定，從一重之未經許可寄藏可發射子彈具有殺傷力
    之改造手槍罪處斷。原審經審理結果，認被告罪證明確，因
    而適用槍砲彈藥刀械管制條例第8條第4項、第12條第4 項，
    刑法第11條前段、第55條、第42條第3項前段、第38條第1項
    第1 款等規定，並審酌被告值此槍彈氾濫之際，非法寄藏而
    持有具殺傷力之改造手槍及土造子彈，對社會治安潛藏高度
    危險，惡性非輕，惟念其犯罪後全盤供出犯行，態度良好，
    及其寄藏持有改造手槍一支及土造子彈四顆，數量亦非鉅大
    ，暨其犯罪手段、生活狀況等一切情狀，量處被告有期徒刑
    三年，併科罰金新台幣五萬元，並就併科罰金之部分，諭知
    易服勞役折算標準，以示懲儆。另認，扣案之改造手槍一支
    （含彈匣一個）及未經試射之土造子彈二顆，業經鑑定具有
    殺傷力，已詳如前述，自屬違禁物，應依刑法第38條第1 項
    第1 款之規定宣告沒收。鑑定所試射之子彈二顆，已因鑑驗
    試射擊發而不具殺傷力，自非違禁物，且非供被告預備為前
    揭犯行，或為前開犯行所用、所得之物，爰不予宣告沒收之
    。經核其認事用法尚無違誤，量刑亦允當，被告提起上訴，
    請求輕判，核為無理由，應予駁回。
據上論斷，應依刑事訴訟法第368條，判決如主文。
本案經檢察官呂文忠到庭執行職務
中　　華　　民　　國　　96　　年　　8 　　月　　29　　日
 　　　　　       刑事第十四庭  審判長法　官  陳志洋
                                      法　官  林秀鳳
                                      法　官  蔡聰明
以上正本證明與原本無異。
如不服本判決，應於收受送達後十日內向本院提出上訴書狀，其
未敘述上訴之理由者並得於提起上訴後十日內向本院補提理由書
（均須按他造當事人之人數附繕本）。
                                      書記官  陳建邦
中　　華　　民　　國　　96　　年　　8 　　月　　29　　日
附錄：本案論罪科刑法條全文
槍砲彈藥刀械管制條例第8條
未經許可，製造、販賣或運輸鋼筆槍、瓦斯槍、麻醉槍、獵槍、
空氣槍或第4條第1項第1 款所定其他可發射金屬或子彈具有殺傷
力之各式槍砲者，處無期徒刑或5年以上有期徒刑，併科新臺幣1
千萬元以下罰金。
未經許可，轉讓、出租或出借前項所列槍枝者，處5 年以上有期
徒刑，併科新臺幣1千萬元以下罰金。
意圖供自己或他人犯罪之用，而犯前二項之罪者，處無期徒刑或
7年以上有期徒刑，併科新臺幣1千萬元以下罰金。
未經許可，持有、寄藏或意圖販賣而陳列第1項所列槍枝者，處3
年以上10年以下有期徒刑，併科新臺幣700萬元以下罰金。
第1項至第3項之未遂犯罰之。期徒刑，併科新台幣三百萬元以下
罰金。
